【裁判字號】    98,易,2428
【裁判日期】    981027
【裁判案由】    贓物
【裁判全文】
臺灣板橋地方法院刑事判決              98年度易字第2428號
公  訴  人  臺灣板橋地方法院檢察署檢察官
被      告  甲○○
                    (另案於臺灣臺北監獄臺北分監執行)
上列被告因贓物案件，經檢察官提起公訴（98年度偵字第21136
號) ，被告於本院準備程序中就被訴事實為有罪之陳述，經本院
合議庭裁定由受命法官獨任進行簡式審判程序，判決如下：
    主  文
甲○○收受贓物，處有期徒刑月，如易科罰金，以新臺幣壹仟
元折算壹日。
    事  實
一、甲○○明知真實姓名年籍不詳綽號「阿昌」之成年友人所提
    供之車牌號碼C3-2533 號自用小客車（懸掛車牌號碼5N-687
    1 號車牌2 面）及置放車上置物箱內之車牌號碼HD-8436 號
    車牌2 面等均係來路不明之贓物（上開自用小客車為乙○○
    所有，於98年7 月22日晚間8 時30分許，在臺北縣新莊市○
    ○街348 號地下2 樓停車場遭不詳之人竊取；所懸掛車牌號
    碼5N-687 1號車牌，係專發工程有限公司所有，於96年7 月
    6 日逾檢註銷；車牌號碼HD -8436號車牌，係丙○○所有，
    於98年7 月27日下午2 時許，在臺北縣三峽鎮○○路222 巷
    254 弄1 號前遭不詳之人竊取），竟仍於98年7 月30日晚間
    7 時許，在臺北縣樹林市○○街某統一超商，自「阿昌」處
    收受前開自用小客車及置於車上之前開車牌。嗣於98年7 月
    30日晚間9 時30分許，在臺北縣中和市○○路與景平路口，
    因警執行勤務時發覺，始查悉上情。
二、案經臺北縣政府警察局新店分局移送臺灣板橋地方法院檢察
    署檢察官偵查後提起公訴。
    理  由
一、程序方面：按除被告所犯為死刑、無期徒刑、最輕本刑為3
    年以上有期徒刑之罪或高等法院管轄第一審案件者外，於第
    一次審判期日前之準備程序進行中，被告先就被訴事實為有
    罪之陳述時，審判長得告知被告簡式審判程序之旨，並聽取
    當事人、代理人、辯護人及輔佐人之意見後，裁定進行簡式
    審判程序，刑事訴訟法第273 條之1 第1 項定有明文。經核
    ，本件被告甲○○所犯係死刑、無期徒刑、最輕本刑為3 年
    以上有期徒刑以外之罪，其於準備程序中就被訴事實為有罪
    之陳述，經法官告知簡式審判程序之旨，並聽取公訴人、被
    告之意見後，本院爰依首揭規定，合議裁定由受命法官獨任
    進行簡式審判程序，合先敘明。
二、經查，上揭犯罪事實，業據被告於本院準備程序及審理時坦
    承不諱，核與被害人乙○○、丙○○於警詢時證述之情節相
    符，並有臺北縣政府警察局新店分局扣押筆錄、扣押物品目
    錄表、贓物認領保管單、車輛查詢資料各乙份，及現場查獲
    照片3 張在卷足佐，足認被告自白與事實相符，堪以採信。
    本案事證明確，被告犯行均洵堪認定，應依法論科。
三、核被告所為，係犯刑法第349 條第1 項之收受贓物罪。被告
    以同一收受行為，而收取分屬被害人乙○○所有之自用小客
    車，及專發工程有限公司、丙○○所有之車牌號碼5N-6871
    、HD-8436 號之車牌各2 面，為想像競合犯，僅論以一罪。
    公訴意旨雖請求就本案被告犯行論以累犯，惟按裁判確定前
    犯數罪者，併合處罰之；數罪併罰有二裁判以上者，依第51
    條之規定，定其應執行之刑，刑法第50條、第53條分別定有
    明文，且刑法第47條所謂受有期徒刑之執行完畢，關於數罪
    併罰案件，係指所定之執行刑，執行完畢而言；如於定執行
    刑之前，因有一部分犯罪先確定，形式上予以執行，仍應依
    刑法規定定其應執行之刑，俟檢察官指揮執行應執行刑時，
    再就形式上已執行部分予以折抵，不能謂先確定之罪已執行
    完畢（最高法院86年台上字第6777號判決意旨參照）。查被
    告前雖因違反毒品危害防制條例案件，經本院分別以95年度
    簡字第4167號、96年度訴字第1034號判決判處有期徒刑5 月
    、8 月、5 月，並皆於96年5 月21日確定，嗣前開三刑期復
    均經本院以96年度聲減字第5820號裁定予以減刑，並定應執
    行有期徒刑8 月確定，而於97年7 月28日縮刑期滿出監。然
    被告前於96年2 月2 日，即因違犯意圖販賣而持有第一級毒
    品罪責，經臺灣高等法院於97年6 月11日以97年度上訴字第
    14 77 號判決判處有期徒刑6 年在案，現仍上訴繫屬最高法
    院中尚未確定，有臺灣高等法院被告前案紀錄表、該院97年
    度上訴字第1477號判決各乙份在卷可稽，從而，臺灣高等法
    院前開判決所認定被告犯罪時點既均在本院前開二判決確定
    以前，倘臺灣高等法院前開判決確定後，該判決所處罪刑與
    本院前開二判決所處罪刑間，當符合刑法所定定應執行刑之
    要件，尚得由檢察官聲請法院合併定其應執行之刑，並有利
    於被告，現自難逕認本院前開二判決所處之徒刑業已執行完
    畢，故本案被告所為難以逕論累犯，檢察官就此尚有誤會，
    附此敘明（若臺灣高等法院前開判決經最高法院判決撤銷，
    嗣並由法院改判被告無罪確定，本案亦得由檢察官依法聲請
    更定其刑，附此敘明）。爰審酌被告前已有收受贓物前科，
    有臺灣高等法院被告前案紀錄表附卷可憑，素行非佳，其為
    圖小利即收受贓物，造成被害人追回失物之困難，所為自屬
    非是，兼衡以所收受之物為自用小客車一部及車牌共4 面，
    價值非微，持有使用贓物之時間不長，被害人已領回失物，
    被告所得利益不高，及其犯罪之動機、目的、手段及犯罪後
    坦承犯行，態度尚可等一切情狀，量處如主文所示之刑，並
    諭知易科罰金之折算標準，以資儆懲。
據上論斷，應依刑事訴訟法第273 條之1 第1 項、第299 條第1
項前段，刑法第349 條第1項，判決如主文。
本案經檢察官黃致中到庭執行職務。
中    華    民    國    98    年    10    月    27    日
                  刑事第十四庭  法  官  陳昭筠
以上正本證明與原本無異。
如不服本判決應於送達後10日內向本院提出上訴狀。
                                書記官  黃文儀
中    華    民    國    98    年    10    月    27    日
附錄本案論罪科刑法條全文
中華民國刑法第349條
收受贓物者，處三年以下有期徒、拘役或五百元以下罰金。
搬運、寄藏、故買贓物或為牙保者，處五年以下有期徒刑、拘役
或科或併科一千元以下罰金。
因贓物變得之財物，以贓物論。


司法院資訊處製作；財團法人民間司法改革基金會備份。
